Inventaris van het archief van het Bureau voor Nationale Veiligheid (BNV), (1930) 1945-1946 (1980)
Nationaal Archief, Den Haag
- ARCHIEF VAN HET BUREAU VOOR NATIONALE VEILIGHEID, 1
  - Stukken betreffende afzonderlijke onderwerpen, 1.2
    - Organisatie, 1.2.1
      - Onderdelen van het bureau, 1.2.1.4
        - Radioluisterdienst, 1.2.1.4.10
          - Stukken betreffende het inzamelen van informatie omtrent frequenties en callsigns in gebruik bij Nederlandse militaire instanties en bij de Britse en de Amerikaanse vertegenwoordigingen in Nederland., 1945-1946; 203; omslag
          - Stukken betreffende het overbrengen van de radiopeildienst naar de PTT en betreffende de beveiliging van de telecommunicatieverbindingen van het BNV., 1945-1946; 204; omslag
          - Stukken betreffende de materiële positie van de radiopeildienst., 1946; 205; omslag
          - Stukken betreffende het beleggen van een bespreking tussen kapitein P.R. Gerbrands en de Chef Radiodienst Post Heerlen., 1946; 206; omslag
        - Afdeling Documentatie, 1.2.1.4.11
          - Register van de afdeling Documentatie waarin aantekening is gehouden van de afdoening van aan de afdeling opgedragen werkzaamheden., 1946; 207; deel
          - Stukken betreffende behandeling van aangelegenheden met betrekking tot de afdeling Documentatie., 1946; 208; omslag
      - Personeel, 1.2.1.5
        - Algemeen, 1.2.1.5.1
          - Correspondentie van het Bureau Personeelszaken., 1945-1946; 209-210; 2 pakken
            chronologisch geordend, grotendeels op afdoeningsdatum.
            - 1945 jun. - 1945 okt, 209
            - 1945 nov. - 1946 aug, 210
          - Personeelsdossiers., (1939-) 1945-1946 (-1980); 211-2276; 2066 omslagen
            Er is een serie dossiers van burgerpersoneel en een serie van gemilitariseerd personeel. De scheiding is gebaseerd op de inhoud van de dossiers, het is dus mogelijk dat een gemilitariseerde terug te vinden is in de serie burgerpersoneelsdossiers, omdat uit het dossier niet blijkt dat betrokkene was gemilitariseerd. Ook is het mogelijk dat van een persoon zowel bij de burgers als bij de gemilitariseerden een dossier bestaat, dat hangt dan samen met het feit dat een burger later gemilitariseerd kon worden en omgekeerd. Het BNV heeft in een dergelijk geval soms (maar niet altijd) een nieuw dossier aangemaakt. Overigens bevatten deze dossiers vaak meer dan stukken inzake de arbeidsrechtelijke verhouding. Veel dossiers bevatten informatie omtrent de wederwaardigheden van de betrokkene in de jaren 1940-1945 alsmede omtrent hun relaties en het belang daarvan voor het BNV.
            - Burgerpersoneel., 211-1912; 1702 omslagen
              Een specificatie is opgenomen als niet-openbare bijlage 1. Voor raadpleging van een specifiek dossier dient u contact op te nemen met het studiezaalpersoneel.
            - Gemilitariseerd personeel., 1913-2276; 364 omslagen
              Een specificatie is opgenomen als niet-openbare bijlage 2. Voor raadpleging van een specifiek dossier dient u contact op te nemen met het studiezaalpersoneel.
          - Staten van personeelsleden per organisatieonderdeel., 1945; 2277; omslag
          - Correspondentie inzake diverse personeelsaangelegenheden., 1945-1946; 2278; pak
          - Correspondentie van het Bureau Personeelszaken., 1945-1946; 2279-2280; 2 pakken
            alfabetisch geordend op plaats, naam of onderwerp.
            - A - L, 2279
            - K - Z, 2280
          - Dienstorders, instructies en interne mededelingen aan het personeel., 1945-1946; 2281; pak
          - Interne telexberichten over personeelsaangelegenheden., 1945-1946; 2282; omslag
          - Register van personeelsleden., 1945-1946; 2283-2284; kaartsysteem
            - A - K, 2283
            - L - Z, 2284
          - Sterktestaten., 1945-1946; 2285; omslag
          - Sterktestaten en personeelslijsten van het BNV., 1945-1946; 2286
          - Stukken betreffende het behandelen van aangelegenheden met betrekking tot het personeel van het BNV., 1945-1946; 2287; omslag
          - Stukken inzake personele aangelegenheden afgehandeld als kabinetsstukken bij kolonel mr. L. Einthoven., 1945-1951; 2288; omslag
          - Rapporten van drs J. Waterink getiteld "Kort rapport betreffende de psychologische keuringen voor den nationalen veiligheidsdienst" en "De psychologische zijde van het politie-vraagstuk"., 1946; 2289; omslag
          - Stukken inzake personele aangelegenheden binnengekomen bij de afdeling Algemene Zaken., 1946; 2290; pak
        - Aanstelling, bevordering, schorsing en ontslag, 1.2.1.5.2
          - Rapport van het waarnemend hoofd van het provinciaal bureau BNV Brabant inzake mogelijke overname van bij de Royal Air Force gedetacheerd Nederlands personeel, werkzaam op het gebied van RAF-security., 1945; 2291; stuk
          - Stukken betreffende de afwijzing van sollicitanten., 1945; 2292
          - Stukken betreffende het uitvoeren van onderzoeken naar de betrouwbaarheid van personen in dienst zijnde dan wel opterende voor een dienstverband bij het BNV., 1945; 2293-2294
            - A - D, 2293
            - E - Z, 2294
          - Stukken betreffende de behandeling van aangelegenheden met betrekking tot militairen die zijn overgegaan van de Staf Bevelhebber Nederlandse Strijdkrachten, sectie G2 naar het BNV., 1945-1946; 2295; omslag
          - Stukken betreffende de detachering van politie-ambtenaren bij het BNV., 1945-1946; 2296; omslag
          - Stukken betreffende het op eigen verzoek verlenen van ontslag aan individuele personeelsleden., 1945-1946; 2297; omslag
          - Stukken betreffende het verlenen van ontslag aan personeel., 1945-1946; 2298; omslag
          - Stukken betreffende personeelsmutaties., 1945-1946; 2299; pak
          - Circulaire van het Afwikkelingsbureau Militair Gezag, waarin een lijst van militairen die in verband met de overgang van het BNV naar het Ministerie voor Algemene Oorlogsvoering worden ontheven van hun functie bij het Militair Gezag., 1946; 2300; stuk
          - Correspondentie met verschillende onderdelen van de Koninklijke Marechaussee inzake het al dan niet laten terugkeren van marechaussees naar de Koninklijke Marechaussee., 1946; 2301; omslag
          - Doorslag van een brief aan de Adjudant-Generaal van het Ministerie van Oorlog met het verzoek enige met name genoemde militairen te mogen aantrekken voor tewerkstelling bij het Bewakingsdetachement van het BNV., 1946; 2302; stuk
          - Geleidebrief van het Hoofd Personeelszaken aan het Hoofd Algemene Zaken bij de ontslagbrieven en de uitnodigingen tot medewerking bij de liquidatie van het BNV., 1946; 2303; stuk
            het BNV werd in augustus 1946 versneld opgeheven. Het personeel diende daarom te worden ontslagen, op een klein deel na, dat ingeschakeld zou worden bij de afhandeling van de liquidatie.
          - Lijsten van ontslagen personeel., 1946; 2304
          - Register houdende opgaven van positieveranderingen betreffende beroeps- en reservepersoneel beneden de rang van tweede luitenant alsmede van beroeps- en reservepersoneel officieren., 1946; 2305; pak
          - Staat van personen die met ingang van 1 mei 1946 niet meer als militair doch als burger in dienst zullen zijn., 2306; stuk
          - Stukken betreffende de behandeling van ontslagaanvragen., 1946; 2307; omslag
          - Stukken betreffende de behandeling van sollicitaties van verschillende personen naar functies binnen het BNV., 1946; 2308; omslag
          - Stukken betreffende de beëdiging van het personeel., 1946; 2309; omslag
          - Stukken betreffende het doen van voorstellen tot het overgaan van gemilitariseerde BNV-medewerkers naar het Ministerie van Algemene Oorlogsvoering van het Koninkrijk., 1946; 2310; omslag
          - Stukken betreffende het in vaste dienst nemen van drie tijdelijk aangestelde officieren., 1946; 2311; omslag
          - Stukken betreffende het ontheffen van officieren en onderofficieren van hun indeling bij het Militair Gezag., 1946; 2312; omslag
          - Stukken betreffende het overplaatsen van militairen van de Staf Divisie A naar het BNV., 1946; 2313; omslag
          - Stukken betreffende het verkrijgen van bekrachtiging van de benoeming van Officieren Civiele Dienst., 1946; 2314; omslag
          - Stukken betreffende het verstrekken van informatie aan het Afwikkelingsbureau Militair Gezag inzake (voormalig) militair personeel van het BNV., 1946; 2315; omslag
          - Stukken betreffende overplaatsing en ontslag van individuele personeelsleden van het BNV., 1946; 2316; omslag
          - Verzoek van het hoofd Bureau Algemene Zaken aan het hoofd Personeelszaken tot intrekking dan wel uitstel van ontslag van de heer D.J. Dijkerman, werkzaam bij het Districtsbureau te Deventer., 1946; 2317; omslag
        - Inschaling, wedde en salariëring, 1.2.1.5.3
          - Bewijzen van ophouden van betaling, met stamkaarten en geleidebrieven., 1945; 2318; pak
          - Salarislijsten., 1945; 2319; pak
          - Loonstaten van het personeel., 1945-1946; 2320-2325; 6 pakken
            - A - J, 2320
            - K - L, 2321
            - M - O, 2322
            - P - Smit, 2323
            - Smith - Vene, 2324
            - Vens - Ver, 2325
          - Register, waarin bijgehouden de rentezegeladministratie., 1945-1946; 2326; kaartsysteem
          - Stukken betreffende het afwikkelen van het uitbetalen van lonen aan militair personeel te Parijs., 1945-1946; 2327; omslag
          - Stukken betreffende het plegen van overleg met het Departement van Oorlog inzake het buiten bezwaar van de begroting van dat departement betalen van gemilitariseerde BNV-medewerkers., 1945-1946; 2328; omslag
          - Nota van het Hoofd Bureau Comptabiliteit aan het Hoofd Afdeling A inzake de salariëring van het personeel van het Bureau Comptabiliteit., 1946; 2329; stuk
          - Stukken betreffende de betaling van salarissen en toelagen aan (voormalig) personeel van het BNV., 1946; 2330
          - Stukken betreffende overzichten van te hoog en te laag ingeschaald personeel., 1946; 2331; omslag
        - Overige personeelsaangelegenheden, 1.2.1.5.4.
          - Stukken betreffende de afhandeling van een mogelijke vervreemding door 2e luitenant J.T. Oosterkamp van een Wolseley-automobiel., 1945; 2332; omslag
          - Stukken betreffende de afschaffing van de functies voorman losse arbeiders en voorman loodgieters., 1945; 2333; omslag
          - Stukken betreffende de beantwoording van een vraag van de Commandant Koninklijke Marechaussee Gewest Amsterdam voor welke tijd het BNV nog gebruik wil maken van het bij het BNV gedetacheerde marechaussee-personeel., 1945; 2334; omslag
          - Stukken betreffende het aanstellen van BNV-medewerkers als onbezoldigd rijksveldwachter., 1945; 2335; omslag
          - Correspondentie inzake de afgifte van legitimatiebewijzen van het personeel van de dienst., 1945-1946; 2336; pak
          - Stukken betreffende de overwerk-urenregistratie van het personeel., 1945-1946; 2337; omslag
          - Stukken betreffende het aanvragen van wapenvergunningen voor personeel van het BNV., 1945-1946; 2338; omslag
          - Stukken betreffende opleiding en examinering van BNV-personeel., 1945-1946; 2339; pak
          - Stukken betreffende de afhandeling van verlofaanvragen., 1945-1947; 2340; pak
          - Stukken betreffende de bevoegdheid van personeel van het bureau tot opsporing, aanhouding, inbewaringstelling en invrijheidstelling van personen en betreffende de benoeming van personeelsleden tot officieren-fiscaal en onbezoldigd rijksveldwachter of ambtenaar van politie ter verkrijging of behoud van deze bevoegdheid., 1945-1948; 2341; omslag
          - Staten van aan het personeel uitgereikte snoep- of rookkaarten, textielkaarten en schoenenbonnen., 1946; 2342; omslag
          - Stukken betreffende de militaire personeelsadministratie., 1946; 2343; pak
          - Stukken betreffende de uitvoering van Legerorder 1946, no. 18, inzake de medische keuring van personeel van het BNV dat deel uitmaakt van de Koninklijke Landmacht., 2344; pak
    - Taakuitvoering, 1.2.2
      - Algemeen, 1.2.2.01
        - Doorslagen van geleidebrieven aan de Chef Militair Gezag, aan de minister-president en aan de minister van Oorlog bij een ontbrekende nota inzake de vraag onder welke minister counter-intelligence en security dienen te ressorteren., 1945; 2345; omslag
        - Lijst opgesteld door het Bureau Inlichtingen der Nederlandse Regering van sinds 1940 onder verantwoordelijkheid van de minister van Justitie naar Nederland uitgezonden agenten., 1945; 2346; stuk
        - Nota van het hoofd BNV, kolonel L. Einthoven, inzake de werkzaamheden van het bureau, ter bespreking in de ministerraad, met geleidebrief., 1945; 2347; omslag
        - Rapporten van de onder deknummer 50 opererende agent A. Meijer, met geleidebrief., 1945; 2348; omslag
        - Verslag van de werkzaamheden van het bureau over de periode mei-juli 1945, met geleidebrief., 2349; omslag
        - Circulaires aan de afdelingshoofden., 1945-1946; 2350; omslag
        - Correspondentie met het Bureau Inlichtingen der Nederlandse Regering, de Regeringscommissaris in Algemene Dienst en de Generale Staf, Hoofdafdeling IIIC., 1945-1946; 2351; omslag
          bevat ook archiefbescheiden van de Reichskommissar für die besetzten niederländische Gebiete.
        - Maandrapporten van aan politiekorpsen verbonden inlichtingendiensten, met bijlagen., 1945-1946; 2352; pak
        - Stukken betreffende de sociaal-economische en politieke toestand in Zeeuws-Vlaanderen., 1945-1946; 2353; omslag
        - Stukken betreffende het inwinnen van inlichtingen naar aanleiding van ontvangen censuurrapporten., 1945-1946; 2354; pak
        - Stukken betreffende het inwinnen van inlichtingen over bestuursleden van 'extremistische' organisaties., 1945-1946; 2355; omslag
        - Weekverslagen van Bureau B, houdende samenvattingen van door het bureau ontvangen rapporten, met geleidebrieven., 1945-1946; 2356; pak
          bijna alle stukken zijn afkomstig uit het archief van de Politie Alkmaar.
        - Stukken betreffende het verkrijgen en/of het verstrekken van gegevens omtrent personalia, activiteiten en lidmaatschappen van diverse personen., [1933-] 1945-1949; 2357-3524; 1168 omslagen
          een specificatie is opgenomen als niet-openbare bijlage 3. Voor raadpleging van een specifiek dossier dient u contact op te nemen met het studiezaalpersoneel.
        - Rapporten inzake ontvangen inlichtingen van John J. Smalhout, U.S. Militair Attaché van de Amerikaanse ambassade in Den Haag., 1946; 3525; omslag
        - Stukken betreffende het geven van opdrachten tot het uitvoeren van dienstreizen naar het buitenland., 1946; 3526; omslag
        - Stukken betreffende opgaven van links- en rechtsradicalen, die in staat worden geacht tot het plegen van een aanslag op de Britse ex-premier Sir Winston Churchill tijdens diens op handen zijnde bezoek aan Nederland., 1946; 3527; omslag
        - Verslagen van Bureau B over ontwikkelingen met betrekking tot potentieel extremistische groeperingen., 1946; 3528; pak
      - Onderzoek naar spionage, contra-spionage en sabotage voor en tijdens de Tweede Wereldoorlog, 1.2.2.02
        - Rapport van het Duitse Ministerie van Binnenlandse Zaken over de activiteiten van de Engelse inlichtingendienst in het vooroorlogse Nederland en de samenwerking hierbij met Nederlandse instanties, afschrift, met vertalingen., 1940; 3529; omslag
        - Rapport van de Abwehrstelle beim Kommando der Marinestation der Nordsee betreffende activiteiten van de Tsjechische inlichtingendienst in Nederland., 1941; 3530; stuk
          dit rapport is op 15 november 1941 binnengekomen bij de Staatspolizeistelle Düsseldorf.
        - Stukken betreffende veiligheidsmaatregelen omtrent de operatie "Overlord", invasie in Europa., 1943; 3531; omslag
        - Stukken betreffende de Geheime Dienst Nederland, een met het Bureau Inlichtingen samenwerkende verzetsorganisatie, en zijn medewerkers., 1944-1946; 3532; omslag
        - Afschrift van een brief van de hoofdcommissaris van politie te Amsterdam aan de procureur-generaal bij het gerechtshof te Amsterdam houdende opgave van alle wegens spionage en sabotage opgemaakte processen-verbaal tussen september 1939 en juni 1940, met geleidebrief., 1945; 3533; omslag
        - Stukken betreffende het verstrekken van informatie aan diverse ministeries en de Chef Staf Militair Gezag over onderzoek van de Field Security naar de Duitse spionage en sabotage in Nederland., 1945; 3534; omslag
        - Verslag van de verzetsman 'Leo', commandant radiodienst oost, over de periode 1 november 1944-9 april 1945, afschrift., 3535; stuk
        - "Situationsreport" 9 en 10 van het Counter Intelligence War Room Londen betreffende de spionageafdeling Amt VI van het Duitse Reichssicherheitshauptamt, 1945 november; 3823; omslag
          Los aangetroffen bij bewerking van Defensie-archieven. Wegens inhoud in dit archief geplaatst, maar waarschijnlijk niet hieruit afkomstig
        - Schematische overzichten van de organisatie van Duitse instellingen in Nederland., 1945-1946; 3536-3557; 22 bladen
          - Onvolledig schematisch overzicht waarschijnlijk betrekking hebbende op de Weerwolf-organisatie, 3536
          - Schematisch overzicht "Aufbau des militarisches Abwehr- und Spionagedienstes in die Niederlanden bis Juni 1941", vervaardigd door de Dienst K van de Politieke Recherche Afdeling Den Haag, 3537
          - Schematisch overzicht "Aufbau des militärischen Spionage- und Abwehrdienstes in den Niederlanden seit 1944", 3538
          - Schematisch overzicht "Aufbau des militärischen Spionage- und Abwehrdienstes in den Niederlanden seit 1944", vervaardigd door de Politieke Recherche Afdeling Den Haag, 3539
            met ophangsysteem.
            Niet raadpleegbaar
          - Schematisch overzicht "Aufbau des militärisches Abwehr- und Spionagedienstes in den Niederlanden bis Juni 1941", vervaardigd door de Politieke Recherche Afdeling Den Haag, 3540
          - Schematisch overzicht "I: Abwehrstelle-Niederlande (Juni 1940 - Juni 1944) Unterstellung - Stellenbesetzung - Organisation", 3541
          - Schematisch overzicht "II: Referat IIIF AST-Niederlande Unterstellung - Stellenbesetzung - Organisation - V-Personen (August 1940 - Dezember 1943), 3542
            AST = Abwehrstelle.
          - Schematisch overzicht "IIIa: FAT-365 (Januar 1944 - September 1944)", 3543
            FAT = Frontaufklärungs-Trupp.
          - Schematisch overzicht "IIIb: FAT-365 (September 1944 - Mai 1945)", 3544
          - Schematisch overzicht "O.K.W", specifiek Amt Ausland Abwehr en Oberkommando der Marine-Seekriegsleitung, 3545
          - Schematisch overzicht "V: FAK 306 (September 1944 - Mai 1945)", 3546
            FAK = Frontaufklärungs-Kommando.
          - Schematisch overzicht "Weerwolf-organisatie; Jagdkommando 502 c.a.", 3547
          - Schematisch overzicht van Duitse bestuursinstellingen in Nederland, vervaardigd door de Politieke Recherche Afdeling Den Haag, 3548
          - Schematisch overzicht van de V-lieden werkzaam voor Vorgeschobene IIIF1 van de Abwehrstelle Wilhelmshafen te Groningen met daarbij een lijst van door deze V-lieden verraden personen, 3549
          - Schematisch overzicht van de bevelsstructuren boven en binnen het Duitse Reichssicherheitshauptamt met als onderdeel daarvan der Befehlhaber der Sicherheitspolizei und SD für die besetzten niederländischen Gebiete, 3550
          - Schematisch overzicht van de bevelsstructuur van Duitse instellingen in Nederland, vervaardigd door de Politieke Recherche Afdeling Den Haag, 3551
          - Schematisch overzicht van de organisatie over de periode januari 1944 - april 1945 van FAK 307, 3552
          - Schematisch overzicht van de organisatie over de periode september 1944 - april 1945 van de Sicherheitsdienst in Nederland, 3553
          - Schematisch overzicht van de organisatiestructuur van SS- en Polizei-onderdelen in Nederland, vervaardigd door de Politieke Recherche Afdeling Den Haag, 3554
          - Schematisch overzicht van de organisatiestructuur van het Militärisches Amt, Leitstelle III West, P.A.K. 306, 3555
          - Schematisch overzicht van de relaties van Abteilung VI Nachrichten und Abwehr Holland, onderdeel van Amt VI Nachrichten und Abwehr van de Sicherheitsdienst, 3556
          - Voorlopig schematisch overzicht "O.K.W. Amt Ausland Nachrichten und Abwehr, General Kommando VI Wehrkreis VI Abwehrstelle VI Münster, 3557
        - Stukken betreffende de activiteiten van J.M. Kruisinga voor de Generale Staf, Sectie IIIA, in de periode augustus 1939 tot mei 1940., 1945-1946; 3558; omslag
        - Stukken betreffende opzet en verloop van het Englandspiel of operatie Nordpol., 1945-1946; 3559; omslag
        - Stukken betreffende organisatie, medewerkers en activiteiten van de Abwehr, de Sicherheitsdienst en de Gestapo., 1945-1946; 3560; pak
        - Stukken betreffende de sabotage- en radio-trainingsschool 'Seehof' van de Sicherheitspolizei/Sicherheitsdienst-Abteilung VI te Den Haag en de 'leerlingen' hiervan., 1945-1947; 3561; omslag
        - Stukken betreffende de Rote Kapelle, tijdens de oorlog een illegale, internationale communistische organisatie voor pro-Russische spionage en sabotage., 1945-1949; 3562; omslag
        - Beschrijving van organisatie en taken van de Abwehrstelle Wilhelmshafen, alsmede een lijst van personen gearresteerd wegens het verrichten van werkzaamheden voor de Abwehrstelle; in verso een concept-schematisch overzicht van het Oberkommando Marine sinds 1941, specifiek gericht op de Abwehr-organisatie., 1946; 3563; blad
        - Doorslag van een brief van het hoofd BNV aan de minister van Binnenlandse Zaken inzake het houden van toezicht op ontslagen politieke gevangenen., 1946; 3564; stuk
        - Rapporten inzake de 'Hauskapelle', een orgaan van het bureau III F van de Duitse Abwehr onder leiding van Helmuth Wehr., 1946; 3565; omslag
        - Schematisch overzicht van personen en instellingen, die mogelijk betrokken waren bij een vluchtroute naar Argentinië., 1946; 3566; blad
        - Staat van bij de provinciale en districtsbureaus gedetineerde buitenlanders., 1946; 3567; omslag
        - Stukken betreffende het verrichten van onderzoek naar de toedracht van het grensincident nabij Venlo in november 1939, waarbij twee leden van de Britse Secret Intelligence Service door de SD werden ontvoerd en een medewerker van de Generale Staf Sectie III werd gedood., 1946; 3568; omslag
          zie ook inv. nrs. 197 en 2424.
        - Maandrapporten van het provinciaal bureua Heerlen (Limburg) van het onderzoek inzake Abwehrstelle Münster, 1946 maart - april; 3822; omslag
      - Onderzoek naar Nederlands en Vlaams nationaal-socialisme voor en tijdens de Tweede Wereldoorlog en collaboratie, 1.2.2.03
        - Doorslag van een nota van de commandant van de Opbouwdienst, aangewezen commandant van de Nederlandse Arbeidsdienst, betreffende geest en richting der opvoeding in de Nederlandse Arbeidsdienst., 1940; 3569; stuk
        - Stukken uit de nalatenschap van een onbekende NSB'er betreffende de opzet van het ministerie van Buitenlandse Zaken zoals die was voor de oorlog en zoals die in de nieuwe nationaal-socialistische staat zal moeten worden, met geleidebrief., 1941-1945; 3570; omslag
        - Stukken betreffende het uitvoeren van een onderzoek naar de N.V. Handelmaatschappij "Montan" te 's-Gravenhage, voor de oorlog agent van Kloeckner Stahl., 1942; 3571; omslag
          CID-archief.
        - Stukken betreffende de Vlaamsch-Duitsche Arbeidsgemeenschap., 1944-1946; 3572; omslag
        - Staat van leden van het Zeemansfront, met geleidebrieven., 1945; 3573; omslag